臺灣嘉義地方法院刑事判決
111年度交簡上字第58號
上  訴  人  臺灣嘉義地方檢察署檢察官
被      告  許順主


上列上訴人因被告公共危險案件，不服本院中華民國111年5月17
日111年度嘉交簡字第401號第一審刑事簡易判決（聲請簡易判決
處刑案號：臺灣嘉義地方檢察署111年度偵字第4510號），提起
上訴，本院合議庭為第二審判決如下：
    主  文
上訴駁回。
    理  由
一、本案經本院審理結果，認第一審簡易判決認事用法及量刑均
    無不當，應予維持，除證據補充「被告許順主於本院審理時
    之自白」外，其餘犯罪事實、證據及理由均引用第一審簡易
    判決（如附件）之記載。
二、上訴意旨略以：原審依照最高法院110年度台上大字第5660
    號裁定，認為本件被告許順主不構成累犯，固非無見，然檢
    察官提供「刑案資料查註紀錄表」作為證明被告成立累犯之
    方法，已盡舉證之責，原審未向被告確認對該紀錄表有無爭
    執，即認檢察官未盡舉證之責，判決違背法令，請求撤銷原
    判決等語。　
三、駁回上訴之理由：
(一)本案檢察官於聲請簡易判決處刑書中，雖提及被告「曾有1
    次賭博、2次不能安全駕駛致交通危險等前科，其中最近1次
    不能安全駕駛致交通危險犯行，經本院以107年度朴交簡字
    第476號判決處有期徒刑3月，併科罰金10,000元，如易科罰
    金或易服勞役，均以1,000元折算1日確定，並於107年12月1
    8日繳清罰金，再於108年4月11日易科罰金執行完畢」、「
    被告前受有期徒刑宣告並已執行完畢，有本署刑案資料查註
    紀錄表在卷可稽，其於執行完畢五年內再犯本罪，應依累犯
    規定加重其刑」，然就「構成累犯之事實」之部分，檢察官
    僅提出刑案資料查註紀錄表為證，且未曾於偵查過程中向被
    告確認其前案資料，實難認已具體指出證明方法。再者，就
    「應加重其刑之事項」部分，聲請簡易判決處刑書內亦未見
    檢察官有何具體說明被告有何需依累犯規定加重其刑之原因
    ，則原審未依累犯規定加重其刑，難認有何不當之處（最高
    法院110年度台上字第5660號判決意旨參照）。
(二)檢察官上訴意旨雖就被告「應加重其刑之事項」部分，具體
    說明被告有何需依累犯規定加重其刑之原因，並於本院審理
    時，提出被告酒駕之前案判決（即107年度朴交簡字第476號
    判決）及自行收納款項統一收據影本4份，作為被告構成累
    犯之依據（簡上卷第45至55頁），然原審業已就被告可能構
    成累犯之前科、素行資料，依刑法第57條第5款「犯罪行為
    人之品行」予以審酌，實已充分評價被告在本案所應負擔之
    罪責，依重複評價禁止之精神，依上開最高法院判決意旨，
    仍不能作為撤銷改判之事由。
四、原審認被告犯行明確，並審酌一切情狀，依法量處有期徒刑
    4月，並諭知以1,000元折算1日之易科罰金折算標準，其認
    事用法並無任何疏漏或違誤之處，量刑亦堪認妥適，檢察官
    仍執前詞提起上訴，為無理由，應予駁回。
據上論斷，應依刑事訴訟法第455條之1第1項、第3項、第368條
、第373條，判決如主文。
本案經檢察官顏榮松聲請簡易判決處刑，檢察官葉美菁到庭執行
職務
中　　華　　民　　國　　111 　年　　8 　　月　　31　　日
                  刑事第三庭  審判長法　官  吳育霖　
                  　　　　　　　　　法　官  張佐榕
                  　　　　　　　　　法　官  方宣恩
上列正本證明與原本無異。
本件不得上訴。　　　　　　　　　　　　　　　　　　　
中　　華　　民　　國　　111 　年　　8 　　月　　31　　日
                                    書記官  廖婉君
附錄法條：
刑法第185條之3第1項第1款
駕駛動力交通工具而有下列情形之一者，處3年以下有期徒刑，
得併科30萬元以下罰金：
一、吐氣所含酒精濃度達每公升零點二五毫克或血液中酒精濃度
    達百分之零點零五以上。
附件：臺灣嘉義地方法院刑事簡易判決
111年度嘉交簡字第401號
聲　請　人　臺灣嘉義地方檢察署檢察官
被　　　告　許順主　男　(民國00年00月00日生)
　　　　　　　　　　身分證統一編號：Z000000000號
　　　　　　　　　　住○○市○區○○○路000○00號
上列被告因公共危險案件，經檢察官聲請以簡易判決處刑（１１１
年度偵字第４５１０號），本院判決如下：
    主          文
許順主吐氣所含酒精濃度達每公升零點二五毫克以上而駕駛動力
交通工具，處有期徒刑肆月，如易科罰金，以新臺幣壹仟元折算
壹日。
    犯罪事實及理由
一、犯罪事實：
（一）許順主於民國１１１年４月１８日晚間７時許起至同日晚間８時許
      止，在其位於嘉義市○區○○○路○○○○○○號之住處飲用啤酒若
      干後，已達不能安全駕駛動力交通工具之程度，竟仍基於
      酒後不能安全駕駛動力交通工具而駕駛之犯意，旋於同日
      晚間９時２５分許，騎乘其所有之車牌號碼○○○－○○○號普通重
      型機車，自前揭飲酒處離去、上路。嗣於同日晚間９時３０
      分許，行經嘉義市西區自由路６６巷巷口時，因未開啟尾燈
      ，為警盤查，察覺許順主身上酒味甚濃，乃於同日晚間９
      時４３分許，對許順主施以吐氣酒精濃度測試，測得其酒精
      濃度值為每公升０．６７毫克，而查悉上情。
（二）案經嘉義市政府警察局第一分局報告臺灣嘉義地方檢察署
      檢察官偵查後聲請簡易判決處刑。
二、認定犯罪事實所憑之證據及理由：
    上揭犯罪事實，業據被告許順主於警詢及檢察官訊問中坦承
    不諱（見警卷第２至４頁，偵卷第１７頁），並有道路交通事故
    當事人酒精測定紀錄表、嘉義市政府警察局舉發違反道路交
    通管理事件通知單影本、酒後駕車代保管車輛領回授權委託
    書、上開機車之車籍查詢資料各１份附卷可稽（見警卷第６至
    ９頁），足認被告上揭任意性自白核與事實相符，堪以採信
    。綜上，本案事證明確，被告上開犯行洵堪認定，應予依法
    論科。
三、所犯法條及刑之酌科：
（一）核被告許順主所為，係犯刑法第１８５條之３第１項第１款前段
      之吐氣所含酒精濃度達每公升０．２５毫克以上而駕駛動力交
      通工具罪。
（二）檢察官聲請簡易判決處刑書雖認被告本案係屬累犯，應依
      刑法第４７條第１項規定，加重其刑，然檢察官聲請簡易判
      決處刑書就被告構成累犯之前階段事實及應加重其刑之後
      階段事項，並未具體指出證明方法，依最高法院刑事大法
      庭１１０年度台上大字第５６６０號裁定意旨，核屬未盡實質舉
      證責任，本院自無從為補充性調查，即不能遽行論以累犯
      及加重其刑，附此敘明。
（三）爰以行為人之責任為基礎，審酌被告：（１）前於１０５、１０
      ７年間，業已因酒後駕車之公共危險案件，分別經檢察官
      為緩起訴處分及本院判處罪刑確定，此有臺灣高等法院被
      告前案紀錄表１份存卷可考，竟仍不知戒慎，再度飲用酒
      類達不能安全駕駛之程度後，猶率然騎乘前揭機車上路，
      漠視公權力及往來人車生命、身體、財產安全，所為應予
      非難；（２）犯後業已坦承犯行，態度尚稱良好，於本案
      中幸亦未實際肇事造成人員傷亡結果，所生危害程度並非
      嚴重；（３）犯罪之動機、目的、騎乘之車輛種類、行駛
      之道路種類、為警測得其每公升０．６７毫克之吐氣酒精濃度
      值；（４）自述國中畢業之智識程度、業工、勉持之經濟
      狀況（參被告警詢筆錄受詢問人欄之記載）等一切情狀，
      而量處如主文所示之刑，並諭知易科罰金之折算標準，以
      資懲儆。
四、依刑事訴訟法第４４９條第１項前段、第３項、第４５４條第１項，
    刑法第１８５條之３第１項第１款前段、第４１條第１項前段，刑法
    施行法第１條之１第１項，逕以簡易判決處刑如主文。　　
五、本案經檢察官顏榮松聲請以簡易判決處刑。
六、如不服本判決，得於收受判決書送達後２０日內，經本庭向本
    院管轄第二審之合議庭提起上訴（須附繕本）。
中　　華　　民　　國　　111 　年　　5 　　月　　17　　日
                  嘉義簡易庭    法　官　簡仲頤
上列正本證明與原本無異。
如不服本判決，應於判決送達後20日內向本院提出上訴狀（應附
繕本）。
中　　華　　民　　國　　111 　年　　5 　　月　　17　　日
                                書記官　吳明蓉
附錄本案論罪科刑法條：
中華民國刑法第１８５條之３第１項
駕駛動力交通工具而有下列情形之一者，處３年以下有期徒刑，
得併科３０萬元以下罰金：
一、吐氣所含酒精濃度達每公升零點二五毫克或血液中酒精濃度
    達百分之零點零五以上。
二、有前款以外之其他情事足認服用酒類或其他相類之物，致不
    能安全駕駛。
三、服用毒品、麻醉藥品或其他相類之物，致不能安全駕駛。